臺灣高等法院刑事判決　　　 　　　　93年度上訴字第3381號
上　訴　人　臺灣桃園地方法院檢察署檢察官
上　訴　人
即　被　告　甲○○
選任辯護人　周祝民律師
上列上訴人因毒品危害防制條例等案件，不服臺灣桃園地方法院
九十三年度訴字第九○七號，中華民國93年10月19日第一審判決
（起訴案號：臺灣桃園地方法院檢察署九十三年度偵字第六二八
二號，併辦案號：九十三年度偵字第一九八三七號、一二三○二
號），提起上訴，本院判決如下：
    主     文
原判決撤銷。
甲○○共同連續運輸第三級毒品，處有期徒刑陸年。扣案之第三
級毒品愷他命貳包（驗餘合計淨重壹仟玖佰玖拾肆點貳壹公克）
沒收銷燬之；扣案之愷他命外包裝即透明塑膠袋只、麵粉盒貳
個、摩拖羅拉廠牌行動電話壹具（含通訊晶片壹張，即ＳＩＭ卡
），均沒收。
    事      實
一、甲○○明知愷他命（Ｋｅｔａｍｉｎｅ）為毒品危害防制條
    例所明定列管之第三級毒品，不得非法持有、運輸及販賣，
    亦屬懲治走私條例公告不得私運進口之管制物品，基於共同
    運輸毒品之意思，甲○○與楊志群，二人各出資美金五萬元
    ，前往馬來西亞購買第三級毒品Ｋ他命，先由楊志群與不知
    情之黃韻璇於九十三年三月四日，搭乘ＣＩ655 號班機前往
    馬來西亞，甲○○則於同日搭乘ＢＲ227 號班機前往馬來西
    亞與楊志群在麗晶飯店會合後，以每公斤Ｋ他命一萬元美金
    之代價，向綽號「志忠」（馬來西亞籍）之男子，購買Ｋ他
    命十公斤，並將所購得之Ｋ他命放置於不知情之黃韻璇行李
    箱內，伺機運輸回國，嗣因楊志群走私管道尚未疏通，甲○
    ○乃在馬來西亞看貨並等候通知，及至九十三年三月十一日
    楊志群以電話通知有共同運輸毒品犯意聯絡之楊瑪、劉月
    美前往馬來西亞，當日晚上楊瑪、劉月美前往麗晶飯店與
    甲○○會合，甲○○即將上開Ｋ他命交付楊瑪、劉月美，
    由楊瑪、劉月美將上述Ｋ他命運輸進入臺灣地區。
二、甲○○又基於概括之犯意，因積欠姓名年籍不詳綽號「紅龜
    」之成年男子債款，乃同意受「紅龜」男子之託，代為私運
    第三級毒品愷他命入境，二人即共同基於運輸第三級毒品愷
    他命及私運管制物品進口之犯意聯絡，由甲○○於民國九十
    三年四月八日，自桃園縣大園鄉中正國際機場搭乘中華航空
    公司ＣＩ六五五號班次班機前往馬來西亞吉隆坡。同年四月
    十日，甲○○即在其下塌之吉隆坡市「麗晶飯店」大廳，自
    亦具犯意聯絡且事前即與「紅龜」聯繫而依約前來之姓名年
    粉盒，盒內均放置以透明塑膠袋裝之第三級毒品愷他命各一
    包（一包淨重九九七點一五克，取樣０點九八克鑑驗，餘九
    九六點一七克；一包淨重九九八點六八克，取樣０點六四克
    ，餘九九八點０四克），甲○○收受後即將該裝有愷他命之
    透明塑膠袋夾藏在其隨身行李箱中。同年月十五日，自吉隆
    坡搭乘中華航空公司ＣＩ六五六號班次班機，並於同日晚間
    七時四十五分許，抵達我國中正國際機場，將上開管制進出
    口之第三級毒品愷他命運輸、私運進口我國境內。嗣於同日
    晚間七時五十分許，甲○○於桃園中正國際機場欲通關入境
    時，為台灣桃園地方法院檢察署檢察官指揮法務部調查局台
    北市調查處會同桃園縣調查站、財政部台北關稅局人員當場
    查獲，並起出前述夾藏於透明塑膠袋內之麵粉盒內各以透明
    塑膠袋包裝之愷他命二包（一包淨重九九七點一五克，取樣
    ０點九八克鑑驗，餘九九六點一七克；一包淨重九九八點六
    八克，取樣０點六四克，餘九九八點０四克），及甲○○所
    有用以聯繫「紅龜」有關運送毒品事宜之摩拖羅拉廠牌行動
    電話一具（含通訊晶片一張），及與本案無關之諾基亞廠牌
    行動電話一具（含通訊晶片一張）、抄寫電話號碼之雜記紙
    條四張，而查悉上情。
三、案經法務部調查局台北市調查處移送臺灣桃園地方法院檢察
    署檢察官偵查起訴及移送併辦。
    理  由
一、認定犯罪事實所憑證據和理由：
(一)被告在本院審理中，坦白承認前述犯行（見本院審判程序筆
    錄）。
(二)前項自白，有查獲之第三級毒品愷他命二包、供包裝前述愷
    他命所用之透明塑膠袋共三只（二只用以分別包裝愷他命所
    用，一只用以包裝麵粉盒所用）、麵粉盒二個扣案可證，扣
    案麵粉盒內以透明塑膠袋所置粉狀物品，經鑑驗結果，均有
    愷他命成份（一包淨重九九七點一五克，取樣０點九八克鑑
    驗，餘九九六點一七克；另一包淨重九九八點六八克，取樣
    ０點六四克，餘九九八點０四克），有國防部憲兵司令部刑
    事鑑識中心九十三年七月七日（九三）宇鑑字第０七八四七
    號鑑驗通知書在卷可憑（見偵字第一二三八七號卷第四頁）
    。
(三)又有被告所不爭執之被告入出境查詢結果、臺北關稅局扣押
    貨物運輸工具收據及搜索筆錄各一份、查獲照片二幀附卷可
    稽（見九十三年度偵字第一二三八七號偵查卷第十二、十六
    頁、九十三年度偵字第六二八二號偵查卷第八頁）被告確有
    私自運輸第三級毒品愷他命進入我國境內之行為，至臻明確
    。
(四)關於與楊志群共同運輸毒品部分，雖因被告已完成犯行，且
    無毒品扣案為證，但被告之自白亦有下列事證佐證：
    (一)證人楊瑪及劉月美之警詢筆錄。按楊瑪於警詢中坦承
      確於前開時地與楊志群出國，九十三年三月十二日乘ＣＩ
      656 班機回國，並攜帶十二公斤k 他命回國之事實，且運
      二三0 二偵卷第69至80頁）劉月美亦坦承出國及回國其女
      兒楊瑪攜帶毒品十二公斤k 他命回國，及楊志群給其代
      價新台幣二十五萬元之事實， (見同上卷第81至88頁)關
      於劉月美及楊瑪之警詢筆錄之證據能力，公訴人、被告
      、辯護人於本院審理程序中皆表示無意見，且迄本院言詞
      辯論終結時止始終未爭執有關證據能力之問題（見本院卷
      審判筆錄），依刑事訴訟法第一百五十九條之五第二項規
      定視為同意得作為證據，本院依該筆錄作成時之情況，認
      為適當，依同條第一項之規定，劉月美及楊瑪之警詢筆
      錄應具有證據能力，自得作為被告自白之佐證。
    (二)卷附被告不爭執之國人入出境端末查詢報表，及臺北市政
      府警察局執行通訊監察案件譯文表，與甲○○指認楊志群
      等照片為證 (見第一二三0 二偵卷第96─104 頁）。
(五)綜上事證，被告事證明確，應依法論科。
二、論罪的理由：
　(一)按愷他命（Ｋｅｔａｍｉｎｅ）係毒品危害防制條例第二條
    第二項第三款規定之第三級毒品，並為行政院依據懲治走私
    條例第二條第四項授權公告之「懲治走私條例公告管制物品
    項目及其數額」甲項管制進出口物品第四款所列之毒品，不
    得運輸亦不得私運進口。被告自馬來西亞私運管制進出口之
    第三級毒品愷他命入境臺灣，核被告所為，係犯毒品危害防
    制條例第四條第三項之運輸第三級毒品罪及懲治走私條例第
    二條第一項之私運管制物品進口罪。
  (二)被告於三月十二日與楊志群、楊瑪、劉月美共同運輸毒品
    之行為，為共同正犯，四月十五日所為運輸毒品之行為，與
    該姓名年籍不詳綽號「紅龜」之成年男子及姓名年籍不詳之
    馬來西亞籍男子就右揭犯罪行為，具有犯意聯絡與行為分擔
    ，為共同正犯。又被告一私運行為同時觸犯二罪名，為想像
    競合犯，應從一重之運輸第三級毒品罪處斷。而被告持有毒
    品愷他命之低度行為，為運輸之高度行為所吸收，不另論罪
    。
  (三)被告前後二次運輸毒品之行為，時間緊接，罪名相同，顯係
    基於概括犯意為之，應依連續犯以一罪加重論科。
三、撤銷改判的理由：
  (一)被告上訴請求從輕量刑，為無理由，檢察官上訴，以原判決
    漏未將被告於三月十二日之運輸毒品回國之犯行論處，尚有
    未洽，提起上訴，為有理由，應由本院將原判決撤銷改判。
  (二)爰審酌被告不思毒品對他人身體健康及社會治安危害至深且
    鉅，竟運輸毒品入境，所輸入之毒品為數頗鉅，犯後坦承犯
    行等一切情狀，量處如主文所示之刑。
四、扣案之愷他命（Ｋｅｔａｍｉｎｅ）二包（驗餘合計淨重一
    千九百九十四點二一公克），屬第三級毒品，應依毒品危害
    防制條例第十八條第一項前段規定諭知沒收銷燬，至國防部
    憲兵司令部刑事鑑識中心取樣之愷他命一點六二公克，因業
    已鑑驗用罄，自無庸諭知沒收銷燬。扣案之透明塑膠袋三只
    、麵粉盒二個，係被告用以運輸本件第三級毒品愷他命所用
    之外包裝，扣案之摩拖羅拉廠牌行動電話一具（含通訊晶片
    一張，即ＳＩＭ卡），係被告所有，持以供本件運輸愷他命
    進口聯繫使用，業據被告供陳甚明，均應依同條例第十九條
    第一項規定，併為宣告沒收。至扣案之諾基亞廠牌行動電話
    一具（含通訊晶片一張）、抄寫電話號碼之雜記紙條四張，
    並非供運輸毒品所用之物，與本案並無直接關聯，亦非屬違
    禁物，爰不為沒收之諭知，附此敘明。
五、適用的法律：
  (一) 刑事訴訟法第三百六十九條第一項前段、第三百六十四條
     、第二百九十九條第一項前段。
  (二) 毒品危害防制條例第四條第三項、第十八條第一項前段、
     第十九條第一項，懲治走私條例第二條第一項、第十一條
     ，刑法第十一條、第二十八條、第五十五條，第五十六條
     。
本案經檢察官李良忠到庭執行職務。
中　　華　　民　　國　　94　　年　　1 　　月　　20　　日
　　　　　　　　　刑事第九庭   審判長法　官  李文成
　　　　　　　　　　　　　　　 　　　法　官  官有明
　　　　　　　　　　　　　　　 　　  法　官  周盈文
以上正本證明與原本無異。
如不服本判決，應於收受送達後十日內向本院提出上訴書狀，其
未敘述上訴之理由者並得於提起上訴後十日內向本院補提理由書
（均須按他造當事人之人數附繕本）。
                                     書記官  吳素雲
中　　華　　民　　國　　94　　年　　1 　　月　　21　　日
附錄本案論罪科刑法條全文
毒品危害防制條例第四條第三項：
製造、運輸、販賣第三級毒品者，處五年以上有期徒刑，得併科
新臺幣五百萬元以下罰金。
懲治走私條例第二條第一項：
私運管制物品進口﹑出口逾公告數額者，處七年以下有期徒刑，
得併科新臺幣二十萬元以下罰金。
